【裁判字號】    97,訴,229
【裁判日期】    970321
【裁判案由】    違反毒品危害防制條例
【裁判全文】
臺灣屏東地方法院刑事判決               97年度訴字第229號
公  訴  人  臺灣屏東地方法院檢察署檢察官
被      告  甲○○
                    （另案羈押於臺灣高雄看守所）
上列被告因毒品危害防制條例案件，經檢察官提起公訴（97年度
毒偵字第40號），被告於準備程序進行中就被訴事實為有罪之陳
述，本院合議庭裁定由受命法官獨任進行簡式審判程序，判決如
下：
    主  文
甲○○施用第一級毒品，累犯，處有期徒刑壹年貳月；又施用第
二級毒品，累犯，處有期徒刑陸月，應執行有期徒刑壹年伍月。
    事  實
一、甲○○曾因施用毒品案件，於民國91年9 月5 日經本院裁定
    令入勒戒處所觀察、勒戒，於91年11月14日執行完畢釋放。
    又曾犯竊盜（4 次）、藥事法、著作權法、毒品危害防制條
    例（2 次）及詐欺罪，其中第4 次所犯竊盜罪，於94年7 月
    29日經臺灣高雄地方法院判處有期徒刑6 月，如易科罰金以
    銀元300 元折算1 日確定，第1 次所犯毒品危害防制條例之
    罪，於94年7 月6 日經臺灣高等法院高雄分院判處有期徒刑
    1 年4 月確定，所犯詐欺罪，於93年11月29日經臺灣高雄地
    方法院判處有期徒刑4 月，如易科罰金以銀元300 元折算1
    日確定，第2 次所犯毒品危害防制條例之罪，於94年7 月4
    日經臺灣高雄地方法院判處有期徒刑8 月確定，四者接續執
    行，於96年7 月13日假釋出獄，嗣經96年減刑，於96年7 月
    16日假釋期滿視為執行完畢。詎仍不知悔改，復於前述觀察
    、勒戒執行完畢釋放後5 年內，基於施用第一級毒品海洛因
    之犯意，於96年11月3 日上午10時許，在屏東縣內埔鄉○○
    村○○路267 號3 樓之46，以將海洛因摻入香菸內點燃吸食
    之方式，施用海洛因1 次；另基於施用第二級毒品甲基安非
    他命之犯意，於96年11月5 日晚上9 時57分採尿前5 日內某
    時（不含公權力拘束自由時間），在不詳地點，施用甲基安
    非他命1 次。嗣於96年11月5 日上午10時40分許，因涉嫌竊
    盜案件，在屏東縣竹田鄉○○村○○路3 號圓隆寺前，為警
    逮捕，經採集其尿液送驗，結果呈嗎啡及甲基安非他命陽性
    反應，始查悉上情。
二、案經屏東縣警察局潮州分局報請臺灣屏東地方法院檢察署檢
    察官偵查起訴。
    理  由
一、本件被告甲○○所犯係死刑、無期徒刑或最輕本刑為3 年以
    上有期徒刑以外之罪，且非高等法院管轄第一審之案件，被
    告於準備程序進行中就被訴事實為有罪之陳述，經告知簡式
    審判程序之旨，並聽取公訴人及被告之意見後，本院合議庭
    認為適宜，依刑事訴訟法第273 條之1 第1 項規定，裁定本
    件由受命法官獨任進行簡式審判程序，合先敘明。
二、前揭事實，業據被告於本院審理時坦承不諱，且被告於96年
    11月5 日晚上9 時57分經警採尿送驗，結果呈嗎啡及甲基安
    非他命陽性反應，有屏東縣警察局潮州分局毒品案件受檢人
    尿液採證編號姓名對照表、正修科技大學超微量研究科技中
    心檢驗報告各1 紙附卷可稽，事證明確，被告施用海洛因及
    甲基安非他命犯行，均堪認定。又被告曾因施用毒品案件，
    於91年9 月5 日經本院裁定令入勒戒處所觀察、勒戒，於91
    年11月14日執行完畢釋放，有臺灣高等法院被告前案紀錄表
    在卷可憑，被告於觀察、勒戒執行完畢釋放後5 年內，再施
    用海洛因及甲基安非他命而犯毒品危害防制條例第10條之罪
    ，依同條例第20條第3 項之反面解釋，自應依法論科。
三、按海洛因、甲基安非他命係屬毒品危害防制條例第2 條第2
    項第1 款、第2 款所定之第一級毒品及第二級毒品，不得非
    法持有或施用，被告施用海洛因，核其所為，係犯同條例第
    10條第1 項之施用第一級毒品罪；又施用甲基安非他命，另
    犯同條例第10條第2 項之施用第二級毒品罪。被告於施用前
    持有海洛因及甲基安非他命之低度行為，應分別為其施用海
    洛因及甲基安非他命之高度行為所吸收，均不另論罪。被告
    曾犯竊盜（4 次）、藥事法、著作權法、毒品危害防制條例
    （2 次）及詐欺罪，其中第4 次所犯竊盜罪，於94年7 月29
    日經臺灣高雄地方法院判處有期徒刑6 月，如易科罰金以銀
    元300 元折算1 日確定，第1 次所犯毒品危害防制條例之罪
    ，於94年7 月6 日經臺灣高等法院高雄分為判處有期徒刑1
    年4 月確定，所犯詐欺罪，於93年11月29日經臺灣高雄地方
    法院判處有期徒刑4 月，如易科罰金以銀元300 元折算1 日
    確定，第2 次所犯毒品危害防制條例之罪，於94年7 月4 日
    經臺灣高雄地方法院判處有期徒刑8 月確定，四者接續執行
    ，於96年7 月13日假釋出獄，嗣經96年減刑，於96年7 月16
    日假釋期滿視為執行完畢，有臺灣高等法院被告前案紀錄表
    在卷可憑，被告受徒刑之執行完畢後，5 年以內故意再犯上
    開有期徒刑以上二罪，均為累犯，俱應依法加重其刑。爰審
    酌被告於觀察、勒戒執行完畢釋放後，仍一再施用毒品，顯
    見未有戒絕之決心，且另有竊盜、詐欺及違反著作權法等前
    科，素行欠佳，暨其於本院審理時坦承全部犯行，堪認尚有
    悔改之意等一切情狀，分別量處如主文所示之刑，並定其應
    執行之刑，以示懲儆。
據上論斷，應依刑事訴訟法第273 條之1 第1 項、第299 條第1
項前段，毒品危害防制條例第10條第1 項、第2 項，刑法第11條
前段、第47條第1 項、第51條第5 款，判決如主文。
本案經檢察官陳俊宏到庭執行職務。
中    華    民    國    97    年    3     月    21    日
                  刑事第三庭    法  官  春生
以上正本證明與原本無異。
如不服本判決應於收受本判決送達後10日內向本院提出上訴書狀
，其未敘述上訴理由者，並得於提起上訴後10日內向本院補提理
由書狀（均須按他造當事人之人數附繕本）「切勿逕送上級法院
」。
中    華    民    國    97    年    3     月    21    日
                                書記官  唐淑嫻
附錄本判決論罪科刑法條：
毒品危害防制條例第10條：
施用第一級毒品者，處6 月以上5 年以下有期徒刑。
施用第二級毒品者，處3 年以下有期徒刑。


司法院資訊處製作；財團法人民間司法改革基金會備份。
